臺灣高等法院民事裁定
111年度非抗字第1號
再抗告人  徐偉達  
代 理 人  趙興偉律師
上列再抗告人因與相對人合迪股份有限公司間聲請票款執行事件
，對於中華民國110年8月31日臺灣士林地方法院110年度抗字第1
74號裁定提起再抗告，本院裁定如下：
    主  文
再抗告駁回。
再抗告費用由再抗告人負擔。
    理  由
一、本件相對人主張其執有再抗告人簽發發票日民國109年12月2
    日、票面金額新臺幣（下同）2,064,000元、到期日110年4
    月3日，並免除作成拒絕證書之本票1紙（下稱系爭本票），
    屆期提示未獲付款，爰依票據法第123條規定，聲請許可強
    制執行。經原法院司法事務官以110年度司票字第4133號裁
    定准其就上開金額，及自到期日起至清償日止，按年息20％
    計算利息之強制執行（下稱系爭本票裁定）。再抗告人不服
    ，提起抗告，原裁定認系爭本票形式上已具備本票各項應記
    載事項，除廢棄自110年7月20日起至清償日止超過新修正民
    法第206條規定最高利率週年利率16％之利息准許強制執行部
    分外，駁回其餘抗告。
二、再抗告意旨略以：系爭本票到期日為執票人所填，金額也與
    真實債務關係有所出入，且票據法規定利率為年息6％，銀行
    法第47條之1第2項亦規定循環利率不得超過年息15％，原裁
    定未審究有無虛偽填載之情，且忽略票據法上規定，適用法
    規顯有錯誤云云：
  ㈠惟按對於非訟事件抗告法院之裁定再為抗告，僅得以其適用
    法規顯有錯誤為理由，非訟事件法第45條第3項定有明文。
    所謂適用法規顯有錯誤，係指原裁定所適用之法規，顯然不
    合於法律規定，或與司法院現尚有效及大法官會議之解釋顯
    然相反，或消極的不適用法規，顯然影響判決者而言。又非
    訟事件程序，法院依法僅就本票形式上之要件是否具備予以
    審查，並無確定實體上法律關係存否之效力，系爭本票形式
    上既已具備本票各項應記載事項，則再抗告人爭執相對人未
    經授權填載系爭本票到期日，且與實際債權金額不符等實體
    爭議事項，應另行提起訴訟程序解決，原非審理系爭本票准
    予強制執行之非訟程序所能審酌，原裁定就前述部分未予審
    酌，並無適用法規顯有錯誤之問題。
  ㈡次按發票人得記載對於票據金額支付利息及其利率。利率未經載明時，定為年利六釐。利息自發票日起算。但有特約者，不在此限。票據法第28條定有明文。查系爭本票票面載明「利息自到期日起按年息百分之二十計付」（見司票字卷第10頁），依首揭規定，系爭本票原應自到期日起按約定利率即年息20％計算，然110年7月20日施行之民法第205條規定約定利率超過年息16％部分無效，依民法債編施行法第10條之1規定，亦適用於修正前約定而發生於修正後之利息債務，系爭本票於109年12月2日簽發，屬民法第205條修正施行前之約定，相對人自110年7月20日起僅得請求按年息16％計算之利息。另系爭本票與銀行法第47條之1第2項規定之銀行辦理現金卡或信用卡業務機構辦理信用卡業務無涉，自無適用該法文規定利率不得超過年息15％之餘地甚明。再抗告人主張原裁定未適用票據法關於年息6％，以及銀行法第47條之1規定云云，顯無可取。
三、綜上所述，原裁定審酌相對人就系爭本票行使追索權要件無
    欠缺，維持系爭本票裁定准許相對人就系爭本票面額，及自
    110年4月3日起至110年7月19日止，按年息20％計算之利息部
    分為強制執行，駁回再抗告人此部分抗告，另廢棄系爭本票
    裁定准許上開金額自110年7月20日起至清償日止，超過年息
    16％計算之利息准許強制執行部分，於法並無不合，再抗告
    意旨指摘原裁定不當，聲明廢棄並駁回相對人之聲請，為無
    理由，應予駁回。　　
四、據上論結，本件再抗告為無理由，爰裁定如主文。
中　　華　　民　　國　　111 　年　　1 　　月　　19　　日
                  民事第四庭    
                        審判長法  官  傅中樂
                              法  官  汪曉君
                              法  官  管靜怡 
正本係照原本作成。
不得抗告。
中　　華　　民　　國　　111 　年　　1 　　月　　20　　日

 　　　　　　　　　　　　     書記官  蕭進忠